【裁判字號】    97,重訴,31
【裁判日期】    980703
【裁判案由】    毒品危害防制條例等
【裁判全文】
台灣桃園地方法院刑事判決              97年度重訴字第31號
公  訴  人  台灣桃園地方法院檢察署檢察官
被      告  乙○○
指定辯護人  左自奎律師
上列被告因毒品危害防制條例等案件，經檢察官提起公訴（96年
度偵字第4593號、第9147號），本院判決如下：
    主  文
乙○○共同運輸第一級毒品，處有期徒刑拾陸年。扣案之第一級
毒品海洛因（驗餘合計淨重肆佰玖拾柒點捌壹公克，純度百分之
柒拾貳點捌，純質淨重佰陸拾點壹公克），沒收銷毀之；
扣案之用以包裝毒品海洛因所用之塑膠袋伍個（包裝重貳拾點
肆公克）、複寫紙陸張及筆記型電腦壹台，均沒收之。
    事  實
一、乙○○明知海洛因係業經公告列為毒品危害防制條例第2 條
    第2 項第1 款所規定之第一級毒品，不得非法運輸，亦屬懲
    治走私條例所規定未經許可不得私運來臺之管制物品，竟仍
    於民國95年9 月間，在報紙刊登「徵求至緬甸結婚」之廣告
    ，而與丙○○（所犯運輸毒品犯行，業經台灣高等法院判處
    有期徒刑16年，並經最高法院駁回丙○○之上訴而確定）取
    得連繫後，即相約在高雄市○○路與林森路口之「普普風」
    茶坊內見面，乙○○並以「陳大哥」之名義自稱，表示欲提
    供台灣往返緬甸之機票、交通費及在緬甸期間之食宿費用，
    僱請丙○○前往緬甸代為私運第一級毒品海洛因入境，且約
    定事成後將給付丙○○新台幣（以下未註明幣別者，均同）
    100,000 元之報酬，丙○○為貪圖利益即應允之。謀議既定
    ，兩人即基於運輸及私運管制物品第一級毒品海洛因之犯意
    聯絡，由乙○○於95年10月6 日或7 日中之1 日，在高雄市
    ○○○路163 號10樓之8 丙○○住處樓下，將筆記型電腦 1
    台交予丙○○，丙○○即依其指示攜帶該預備供藏放第一級
    毒品海洛因之筆記型電腦，於同年月8 日上午8 時30分許，
    與乙○○一同搭乘華信航空AE837 號班機，自台灣桃園國際
    機場（起訴書誤載為高雄小港機場）出發至緬甸仰光。迄抵
    達緬甸仰光後，再由同具犯意聯絡之真實姓名年籍不詳之緬
    甸籍成年男子（下簡稱「該緬甸籍男子」）接機，乙○○並
    要求丙○○將攜帶之筆記型電腦交予其保管（起訴書誤載為
    逕交由該緬甸籍男子保管）。後乙○○先於95年10月11日先
    行搭機返台，並指示該緬甸籍男子將第一級毒品海洛因5 包
    藏放在該筆記型電腦內，而於95年10月12日，在緬甸仰光機
    場內，將之交付予丙○○，再由丙○○攜帶該藏放第一級毒
    品海洛因之筆記型電腦，於同日下午自緬甸搭乘華信航空AE
    838 號班機入境台灣桃園國際機場，而將管制進口之第一級
    毒品海洛因運輸入境我國。嗣於當日下午5 時45分許，在桃
    園國際機場第一航廈入境通關時，為財政部台北關稅局人員
    察覺有異，當場查獲丙○○受檢之筆記型電腦夾藏第一級毒
    品海洛因5 包（驗餘總淨重497.81公克，空包裝總重 23.43
    公克，純度72.38%，純質淨重360.31公克），並扣得為掩飾
    毒品海洛因所用之複寫紙6 張及筆記型電腦1 台，再經丙○○於查獲後供稱乙○○即係「陳大哥」，始知悉上情。
二、案經台灣桃園地方法院檢察署檢察官簽分及內政部警政署航
    空警察局移請偵查後提起公訴。
    理  由
壹、程序事項：
一、按被告以外之人於審判外向法官所為之陳述，得為證據。被
    告以外之人於偵查中向檢察官所為之陳述，除顯有不可信之
    情況者外，得為證據，刑事訴訟法第159 條之1 定有明文。
    本案證人丙○○於渠自身被訴之本院95年度重訴字第111 號
    案件中以被告身分向法官所為之供述，依上開規定，本即具
    有證據能力。又渠於本案偵查中以證人身分之具結證述，因
    在審判中業經本院傳喚到庭，而賦予被告乙○○及其選任辯
    護人有行使對質權、反對詰問權之機會，則被告之對質詰問
    權已延緩至審判中確保，是證人丙○○於審判中所言，即應
    具有證據能力。至證人甲○○在偵查中之證詞，則係經被告
    及其選任辯護人在本院審理過程中均表示無意見，且迄至本
    案辯論終結時亦未聲明異議，自亦得為證據。
二、次按鑑定之經過及其結果，應命鑑定人以言詞或書面報告；
    法院或檢察官得囑託醫院、學校或其他相當之機關、團體為
    鑑定，或審查他人之鑑定，並準用前開規定，刑事訴訟法第
    206 條第1 項、第208 條第1 項前段亦有明文。本案內政部
    警政署刑事警察局97年1 月24日刑鑑字第0970013624號、法
    務部調查局95年11月4 日調科壹字第09523032490 號鑑定書
    ，均屬檢察官囑託之鑑定機關，並分別為該等機關執行測謊
    鑑定、毒品鑑定公務所出具之書面鑑定報告，依據刑事訴訟
    法第159 條之立法理由及同法第206 條規定，自得為證據，
    且被告及其選任辯護人就此部分證據之證據能力均不爭執，
    迄至本案辯論終結時亦未聲明異議，復核該鑑定書與公訴人
    主張之犯罪事實有關聯性，是亦應認具有證據能力。
三、除上開所述外，本案認定犯罪事實所引用之本案卷內所有卷
    證資料（包含文書證據、物證等證據），並無證據證明係公
    務員違背法定程序所取得，且被告及其之選任辯護人於本院
    審理終結前就卷內所有之卷證資料之證據能力均表示無意見
    ，又卷內之文書證據，亦無刑事訴訟法第159 條之4 之顯有
    不可信之情況與不得作為證據之情形，則依刑事訴訟法第15
    9 條之5 之規定，本案認定犯罪事實所引用之本案卷證所有
    文書證據、物證等證據，均有證據能力。
貳、實體事項：
一、被告乙○○固不否認曾於95年10月8 日，與丙○○一同搭乘
    班機出發前往緬甸仰光，惟矢口否認有何共同運輸毒品之犯
    行，辯稱：其當初亦係見到報紙上所刊登之廣告，而與甲○○一同由自稱「林經理」之人應徵至緬甸結婚，是其並非刊
    登廣告之人，亦非丙○○所稱之「陳大哥」，且丙○○所攜
    帶之毒品，更非其所交付；又其患有心臟二尖瓣脫垂併輕微
    逆流症候群、肺氣腫等疾病，且於89年與原配偶離婚後，即
    獨自扶養2 名幼子，需靠身障補助及兒少扶助始得生活，實
    無經濟能力以提供丙○○於本案之交通、住宿及報酬等費用
    ；再本案應係因丙○○曾於其在95年10月11日欲返台前，託
    其代為攜帶4 條香煙，但因其見該等香煙之包裝有拆封後又
    黏貼之痕跡而未答應，是丙○○應係為此挾怨報復始誣陷其
    ，否則若其確係本案之幕後指使者，又豈可能現身而使自己
    之真實身分曝露云云；辯護意旨則略以：本案業經證人甲○○證稱筆記型電腦係由自稱「林經理」之人，於95年9 月間
    ，在「普普風」茶坊內交予被告及丙○○等語明確，足證丙○○所攜帶之筆記型電腦確非被告所交付，且丙○○因本案
    運輸毒品案件而由台灣高等法院以96年度上訴字第1102號審
    理時，亦認定被告並非「陳大哥」，是丙○○之證述不實，
    自不得遽以推論被告之犯行云云，經查：
    (一)本案證人丙○○係於95年10月8 日上午，與被告一同搭機
      前往緬甸，嗣於同月12日獨自由緬甸搭機返台，且返回時
      所攜帶由該緬甸籍男子於仰光機場所交付之筆記型電腦，
      在入境通關時為財政部臺北關稅局當場查獲其中以塑膠袋
      及複寫紙包裹毒品海洛因5 包之情，為渠於本院95年度重
      訴字第111 號審理中供承不諱，並有附於該案件之台北關
      稅局扣押貨物、運輸工具收據及搜索筆錄附卷可稽，又扣
      案之毒品5 包經送請法務部調查局鑑定後，確均含為第一
      級毒品海洛因成分（驗餘合計淨重497.81公克，空包裝總
      重23.43 公克，純度72.38%，純質淨重360.31公克），亦
      有該局95年11月4 日調科壹字第09523032490 號鑑定通知
      書1 份附卷可參，復有於該案件中扣案之筆記型電腦1 台
      及複寫紙5 紙可佐，自堪以認定。又起訴書雖記載被告及
      證人丙○○係於95年10月8 日上午，共同由高雄小港機場
      搭乘華信航空AE837 號班機前往緬甸，然該班機係定期航
      班，固定由桃園國際機場起飛前往仰光，若係由高雄出發
      者，則需搭乘中華航空之接駁機，有華信航空公司財務部
      98年5 月8 日（98）信財營發字第009 號函在卷可憑，是
      起訴書此部分之記載容有誤會，均合先敘明。
    (二)次查，證人丙○○於本院審理中亦具結證稱：渠係在95年
      9 月間某日，看到刊登於報紙之廣告，內容大約係若缺錢
      即可與刊登廣告之人聯絡，渠乃撥打電話過去，並與通話
      對象即被告相約在上開「普普風」茶坊見面，當時被告自
      稱是「陳大哥」，並表示要渠去緬甸假結婚，而相關之機
      票、食宿費用將由被告支付，且若因而順利使緬甸籍女子
      以此名義來台，即可獲得100,000 元之報酬，經渠應允後
      ，被告即同時交付渠筆記型電腦1 台，要渠攜帶至緬甸，
      使緬甸女子以為渠係在台灣從事電腦相關工作。嗣渠即依
      被告之指示，於95年9 月間（證人丙○○雖未明確證述第
      1 次前往緬甸之日期，惟依卷附之法務部－入出境資訊連
      結作業列印表所示，應係該月24日）攜帶該筆記型電腦而
      搭乘班機前往緬甸，並於抵達後由甲○○負責接機，且確
      曾與3 、4 名緬甸籍女子相親，但因渠實際上並無決定相
      親成功與否之權利，故後來即先行返台，並在回台後，與
      被告相約在臺中交流道附近，將筆記型電腦歸還予被告（
      無證據證明此次筆記型電腦中亦夾藏有毒品，且亦未據檢
      察官起訴）。後因被告向渠表示第1 次相親之女子其均不
      滿意，欲安排第2 次，乃於同年10月間某日，再與渠及另
      1 名周姓男子相約在上開「普普風」茶坊見面商討，並要
      求渠與該周姓男子至高雄之春天旅行社購買機票，惟費用
      被告將負責。其後，被告再於同年10月8 日前之1 、2 日
      ，於高雄市○○○路上，交付渠1 台筆記型電腦（惟此參
      照證人丙○○於偵查中均一再證稱被告係在渠位於高雄市
      ○○○路163 號10樓之8 住處樓下交付電腦，且明確證述
      渠與被告於案發前曾見面3 次，即2 次於「普普風」茶坊
      ，另1 次則係被告在渠住處樓下交付電腦時，是本院認仍
      應以渠在偵查中之證述與事實相符，而足採信），渠乃攜
      帶該筆記型電腦，在同年10月8 日上午，與被告及周姓男
      子一同搭乘班機前往緬甸，且此次渠抵達緬甸後，復依被
      告之指示，將渠之護照及筆記型電腦交由被告保管。而此
      段期間內渠亦有4 、5 名緬甸籍女子相親，其中更有部分
      女子與渠第1 次相親時重複。又渠原係預定與被告及該周
      姓男子一同於同年月12日返台，但因被告突然表示需提前
      1 日回台，乃將渠之護照及所攜帶前往之筆記型電腦交予
      該緬甸籍男子保管（起訴書記載於抵達緬甸後，即逕交由
      該緬甸籍男子保管，容有誤會），並要求渠務必將之攜回
      台灣後交還。故渠於同年月12日欲返台時，該緬甸籍男子
      即在仰光機場將筆記型電腦及渠之護照交還予渠，而由渠
      攜帶以搭乘班機返抵台灣，惟在機場即為海關查獲該筆記
      型電腦中夾藏有扣案之毒品等語綦詳，並核與渠在本案偵
      查中之證述大致相符；且本案經檢察官囑託內政部警政署
      刑事警察局為測謊鑑定後，其鑑定結果為：受測人丙○○
      於測前會談稱該部遭查獲海洛因之筆記型電腦係被告在台
      灣所交付予渠，並於抵達緬甸下榻飯店時，由被告取走該
      部電腦，直至渠將搭機返台前，該部電腦才由另1 名不知
      名之緬甸籍人士交還予渠，經Polygraph 儀器先以熟悉測
      試法【The Acquaintance Test （ACT） 】檢測受測人之
      生理圖譜反應情形正常並讓其熟悉測試流程後，再以區域
      比對法【The Zone Comparison Technique （ZCT） 】測
      試，經採數據分折法比對，分析測試結果，受測人之圖譜
      反應對「你有沒有騙說這部電腦（遭查獲海洛因之筆記型
      電腦）是他（乙○○）交給你的」及「你有沒有騙說是他
      （乙○○）交給你這部電腦（遭查獲海洛因之筆記型電腦
      ）」等問題所回答之「沒有」，均無不實反應，有該局於
      97 年1月24日出具之刑鑑字第0970013624號鑑定書1 份在
      卷可稽，其結果亦與證人丙○○之上開證述相符，是雖證
      人丙○○證稱渠僅係單純至緬甸相親始攜帶扣案之筆記型
      電腦一節為本院所不採（詳如下述），然被告即係「陳大
      哥」，且扣案夾藏第一級毒品海洛因之筆記型電腦確係被
      告透過該緬甸籍男子交付予證人丙○○之情，實足堪認。
    (三)證人丙○○雖證稱渠係因為至緬甸相親才會攜帶扣案之筆
      記型電腦，渠事前並不知悉內藏有第一級毒品海洛因云云
      ，惟依渠之證述，若僅係單純利用與緬甸女子假結婚之方
      式而達使緬甸女子來台工作之目的，則逕由假結婚之人頭
      赴緬甸與女子辦理結婚手續即可，又何需在乎人頭在台係
      從事何工作？且若於渠抵達緬甸時，該筆記型電腦及護照
      即遭被告取走，迄渠返台當天，始再由該緬甸籍男子交還
      ，則證人又何以讓相親之對象誤以為渠係在台從事電腦相
      關工作？再若被告係因對第1 次相親之對象不滿意，始再
      安排渠第2 次前往相親，則何以兩次竟會有重複之相親對
      象？此均顯然矛盾且與常情不符，而不為本院所採信。復
      參以證人丙○○於返台之日，在該緬甸籍男子交予渠筆記
      型電腦後，未加起疑並檢查即行攜帶返台，且證人丙○○
      亦證稱事成後，被告約定另給付100,000 元之高額報酬，
      以及毒品物稀價昂，取得不易，毒品犯罪又係政府規定為
      嚴予取締者，則衡情若非被告及該緬甸籍男子於交付前已
      與證人丙○○取得運輸及私運管制物品海洛因之犯意聯絡
      ，並確定必可從中圖利之情形下，該緬甸籍男子又豈可能
      率予將筆記型電腦交付予證人丙○○，再由丙○○依約交
      還予被告？此益足徵該筆記型電腦確係被告透過該緬甸籍
      男子所交付予證人丙○○，且證人丙○○對於攜帶筆記型
      電腦前往緬甸仰光，乃於事前即與被告有所約定，而由渠
      以該筆記型電腦夾藏毒品海洛因代被告私運來台，是證人
      丙○○此部分之證述，堪認係推諉卸責之詞，非可採信。
    (四)證人甲○○固亦於本院審理中具結證稱：伊係在95年8 月
      20日左右認識被告，因當時伊與被告均在上開「普普風」
      茶坊內聽自稱「林經理」之人講述至緬甸結婚之相關事宜
      ，並因而分別於95年8 月30日、9 月間某日、10月間某日
      ，共赴緬甸相親3 次，而該3 次之機票、住費宿用均係先
      由「林經理」負責，惟若相親成功，伊則需給付「林經理
      」美金3,500 元，並可分期付款；又伊於第2 次相親時，
      即有見到1 名中意之女子，才第3 次前往緬甸辦理結婚，
      但因後來該名女子表示家裡有事不願意，始未成功；再除
      同年8 月20日外，伊在9 月份前往緬甸前，尚有與被告在
      「普普風」茶坊內見面，而該兩次被告均係與伊相同，係
      以欲至緬甸結婚者之身份而聽「林經理」講述相關情事，
      且被告亦有告知伊因當時沒有太太，故欲至緬甸娶老婆等
      語，然不僅與伊在偵查中所證述之：若相親成功，需給付
      「林經理」美金4,500 元，且伊於第2 次相親時即有見到
      中意之女子，但因「林經理」不放心將錢交予伊至緬甸辦
      理結婚，故未成功，而當時被告係向伊表示欲至緬甸假結
      婚等語不符，亦與被告於偵查中所辯稱之若相親成功，並
      使結婚對象順利來台，即可取得50,000元有所歧異，則究
      竟何者為真？已非無疑；且若自稱「林經理」之人及至緬
      甸相親之事均確實存在，證人甲○○豈會先後數次就過程
      之描述竟有如此巨大之差異？又何以同樣係至緬甸相親，
      被告及證人甲○○卻可選擇兩種截然不同之方式？亦顯有
      疑義；再衡情若欲至緬甸娶親之人未繳足所有相親、迎娶
      之費用，又豈可能有人願先一再代為安排，並先支出所有
      機票、食宿等相關費用後，直至欲娶親之人結婚成功，始
      要求該人以分期付款方式給付報酬？實亦與常情有違，是
      既證人甲○○前後之證述有所矛盾且不符社會常情，堪認
      伊之證言係屬迴護被告之詞，非可採信，當亦無法使本院
      遽信確有「林經理」該人及至緬甸相親之情事存在。準此
      ，被告及辯護意旨辯稱之：被告當初亦係見到報紙上所刊
      登之廣告，而與證人甲○○一同由自稱「林經理」之人應
      徵至緬甸結婚，及證人丙○○所攜帶之筆記型電腦，係由
      「林經理」所交付云云，自亦不足採信。
    (五)被告雖另以前揭情詞置辯，惟查：被告辯稱其患有心臟二
      尖瓣脫垂併輕微逆流症候群、肺氣腫等疾病，且於89年與
      原配偶離婚後，即獨自扶養2 名幼子，需靠身障補助及兒
      少扶助始得生活之情，固據提出診斷證明書、戶籍謄本、
      郵局存摺等物為證，然依起訴意旨及卷內資料觀之，被告
      不僅需親自刊登報紙徵求運毒之人，且尚需陪同至緬甸安
      排運輸毒品之相關事宜，堪認其並非係全然隱身幕後之指
      使者，而僅係擔任介紹並一同運輸毒品之角色，若此，則
      本無需被告「親自」支付其餘共犯之相關費用，是其以此
      為由，辯稱其無經濟能力以提供丙○○於本案之交通、住
      宿及報酬等費用，且若其確係本案之幕後指使者，豈可能
      現身而使自己之真實身分曝露云云，即非可採。又被告所
      辯之證人丙○○曾於其在95年10月11日欲返台時，託其代
      為攜帶4 條香煙，但因其見該等香煙之包裝有拆封後又黏
      貼之痕跡，故並未答應，而證人丙○○應係為此挾怨報復
      始誣陷其云云，再查：證人丙○○確曾委託被告代為攜帶
      香煙返台之情，雖據渠於本院審理中結證屬實，惟渠並未
      提及有包裝曾拆封後又黏貼之情事，況縱然為真，衡情亦
      不致因而即使證人丙○○懷恨在心，而會以如此嚴重之罪
      名加諸於被告身上，況本案實際上證人丙○○所攜帶之筆
      記型電腦係由被告於台灣所交付，並由該緬甸籍男子於仰
      光機場交還之證述乃係實在一節，已為本院認定如上，是
      被告此部分所辯，仍非足採。
    (六)證人丙○○自身因本案運輸毒品犯行，業經台灣高等法院
      以96年度上訴字第1102號判決判處有期徒刑16年，且未採
      信證人丙○○於該案件所為「陳大哥」即係被告之抗辯，
      故未併依毒品危害防制條例第17條之規定予以減輕其刑，
      嗣並經最高法院以96年度台上字第4307號判決駁回渠之上
      訴而確定之情，業據本院依被告之聲請調取該案全卷核閱
      屬實，是證人丙○○實際上已脫離共同被告之身份，縱再
      於本案審理中為不利於被告之證述，亦無法因而使自身受
      有利之認定，是若證人丙○○於該案為上開供述自始即係
      在使自身得以適用該條例第17條之規定，且筆記型電腦確
      非被告所交付，則目的既已無法達成，衡情應無再繼續為
      不利於被告之證述之必要，然渠仍在本案審理中為相同之
      證述，益足徵證人丙○○此部分之證述應非虛構。又台灣
      高等法院96年度上訴字第1102號判決，乃係針對證人丙○○之行為是否構成運輸毒品罪為調查，與本案所調查者係
      扣案夾藏毒品之筆記型電腦是否由被告交付予證人丙○○
      不同，且該判決亦表示僅係於該案件中無積極證據足認被
      告即係「陳大哥」，是本院自得再於調查後為歧異之認定
      ，而無庸受該判決之拘束，基此，辯護意旨以台灣高等法
      院於該判決中業已認定被告並非「陳大哥」，則本院自應
      為相同認定云云，亦不足採。
    (七)綜上所述，本案事證明確，被告犯行洵堪認定，應依法論
      科。
二、按海洛因係毒品危害防制條例第2 條第2 項第1 款規定之第
    一級毒品，且係行政院依懲治走私條例第2 條第4 項公告之
    「管制物品及其數額」甲項第4 款所列之管制進出口物品。
    是核被告乙○○所為，係犯毒品危害防制條例第4 條第1 項
    之運輸第一級毒品海洛因罪，及懲治走私條例第2 條第1 項
    之私運管制物品進口罪。被告持有第一級毒品海洛因之低度
    行為，為運輸之高度行為所吸收，不另論罪。又被告與丙○○、該緬甸籍男子間，就上開犯行具有犯意之聯絡及行為之
    分擔，為共同正犯。再被告以同一運輸第一級毒品海洛因之
    行為觸犯上開二項罪名，為想像競合犯，應依刑法第55條之
    規定，從一重之運輸第一級毒品海洛因罪處斷。末承上所述
    ，因查無證據足認被告於本案係居於幕後策劃之主要人員，
    且僅遭查獲本次之共同毒品運輸走私犯行，是本院衡酌其情
    節尚堪憫恕，認如處以法定最輕刑無期徒刑，仍屬過重，爰
    均依刑法第59條之規定，酌予減輕其刑。爰審酌被告仲介丙○○將第一級毒品海洛因運輸來台，且所運輸之毒品數量亦
    非輕微，若非因司法警察人員及時查獲，即有可能對社會造
    成重大危害，併其於犯後仍飾詞狡辯，態度不佳等情，量處
    如主文所示之刑。檢察官雖對被告具體求予量處無期徒刑，
    惟本院衡酌本案之犯罪情節及犯罪所生危害後，認上揭刑度
    已足對被告收懲戒之效，是檢察官之具體求刑仍稍嫌過重，
    併予敘明。
三、沒收部分：
    (一)扣案之毒品5 包，經送請法務部調查局鑑定結果後，確均
      含有第一級毒品海洛因成分之情已如上述，則依毒品危害
      防制條例第18條第1 項之規定，不問屬於犯人與否，均應
      予宣告沒收並銷燬之。
    (二)扣案之用以包裝上開毒品海洛因所用之塑膠袋5 個（包裝
      重23.43 公克），既可與毒品海洛因分別鑑秤其重量，有
      上開法務部鑑定書1 紙在卷可參，則與毒品海洛因即無難
      以析離而無法個別宣告沒收之情事（最高法院92年度台上
      字第6911號刑事判決意旨參照），惟因該塑膠袋5 個係為
      防止本案第一級毒品海洛因裸露、逸出及潮濕之功用，並
      便於攜帶及運輸，與另扣案之筆記型電腦1 台、複寫紙 6
      張，均係被告與該緬甸籍男子所有而供與證人丙○○共犯
      本案運輸第一級毒品海洛因所用之物，業據證人丙○○證
      述在卷，亦應依毒品危害防制條例第19條第1 項規定，諭
      知沒收之宣告。
    (三)按沒收物之執行完畢與沒收物之不存在，並非一事，因犯
      罪依法必須沒收之物，雖已於共犯中之一人確定判決諭知
      沒收，並已執行完畢，對於其他共犯之判決，仍應宣告沒
      收。蓋因此種沒收之諭知，對於嗣後判決之共犯，仍不失
      為從刑，且在必須沒收之列，倘以該沒收物已因其他共犯
      判決諭知沒收確定，並經執行完畢為理由，而不為沒收之
      諭知，於法即有未合（最高法院94年度台上字第1017號判
      決要旨參照）。是雖上開扣案之第一級毒品海洛因、塑膠
      袋5 個、筆記型電腦1 台、複寫紙6 張等物，均已於證人
      丙○○之確定判決中諭知沒收，惟揆諸上開說明，仍應再
      於本案另為沒收之宣告，以資適法，附此敘明。
據上論斷，應依刑事訴訟法第299 條第1 項前段，毒品危害防制
條例第4 條第1 項、第18條第1 項前段、第19條第1 項，懲治走
私條例第2 條第1 項、第11條，刑法第11條前段、第28條、第55
條、第59條，判決如主文。
本案經檢察官丁俊成到庭執行職務。
中    華    民    國    98    年    7     月    3     日
                    刑事第十庭  審判長法  官   江德民
                                      法  官   陳添喜
                                      法  官   蘇昌澤
以上正本證明與原本無異。
如不服本判決應於收受判決後10日內向本院提出上訴書狀，並應
敘述具體理由。其未敘述上訴理由者，應於上訴期間屆滿後20日
內向本院補提理由書 (均須按他造當事人之人數附繕本)「 切勿
逕送上級法院」。
                                     書記官    田宜芳
中    華    民    國    98    年    7     月    10    日
附錄論罪科刑依據之法條：
毒品危害防制條例第4條
製造、運輸、販賣第一級毒品者，處死刑或無期徒刑；處無期徒
刑者，得併科新臺幣 2 千萬元以下罰金。
製造、運輸、販賣第二級毒品者，處無期徒刑或 7 年以上有期徒
刑，得併科新臺幣 1 千萬元以下罰金。
製造、運輸、販賣第三級毒品者，處 5 年以上有期徒刑，得併科
新臺幣 7百萬元以下罰金。
製造、運輸、販賣第四級毒品者，處 3 年以上 10 年以下有期徒
刑，得併科新臺幣 3 百萬元以下罰金。
製造、運輸、販賣專供製造或施用毒品之器具者，處 1 年以上 7
年以下有期徒刑，得併科新臺幣 1 百萬元以下罰金。
前五項之未遂犯罰之。
懲治走私條例第2條
私運管制物品進口、出口逾公告數額者，處 7 年以下有期徒刑，
得併科新臺幣 3 百萬元以下罰金。
前項之未遂犯罰之。
第 1 項所稱管制物品及其數額，由行政院公告之。


司法院資訊處製作；財團法人民間司法改革基金會備份。
